【裁判字號】    89,易,2139
【裁判日期】    890911
【裁判案由】    違反動產擔保交易法
【裁判全文】
台灣台中地方法院刑事判決                        八十九年度易字第二一三九號
    公  訴  人  台灣台中地方法院檢察署檢察官
    被      告  乙○○
右列被告因違反動產擔保交易案件，經檢察官提起公訴（八十九年度偵字第八三二三
號），本院判決如左：
    主      文
乙○○無罪。
    理      由
一、公訴意旨略以：被告乙○○於民國八十八年八月間，以動產擔保交易附條件買賣
    之方式，向告訴人甲○○所經營位於台中市○○區○○路四段七五六號之「中聯
    文心機車行」購買車牌ＹＰＯ—４９１號機車一輛，為動產擔保交易之債務人。
    約定總價金新台幣（下同）三萬九千六百元，分九期付款，每月一期，每期應給
    付四千四百元，標的物之存放處所在台中市○○路三四八號一○樓之八居住處，
    在價金未付清之前，標的物之所有權仍屬中聯文心機車行所有，被告僅得依約占
    有使用。詎被告取得標的物，僅於八十八年九月六日給付一期之價款四千四百元
    ，自八十八年十月間起，即拒不付款，竟意圖為自己不法之利益，將該標的物遷
    移藏匿，不知去向，致生損害於告訴人甲○○，因認被告涉有違反動產擔保交易
    法第三十八條之罪嫌。
二按犯罪事實應依證據認定之，無證據不得推定其犯罪事實，又不能證明被告犯罪
    或其行為不罰者，應諭知無罪之判決，刑事訴訟法第一百五十四條第三百零一
    條第一項分別定有明文。
三、訊據被告固不諱言以動產擔保交易附條件買賣之方式，向告訴人甲○○購買前揭
    機車一輛，惟堅決否認有何違反動產擔保交易法之犯行，辯稱︰該機車於八十八
    年十月十五日，在高雄市失竊，曾向警察機關報案等語。經查：車牌ＹＰＯ—４
    ９１號機車，確於八十八年十月十五日十八時三十分許，在高雄市○鎮區○○路
    一號前失竊，並由被告於同日二十時二十五分許，向高雄市政府警察局前鎮○○
    ○○路派出所報案等情，有高雄市政府警察局前鎮分局車輛協尋證明單及內政部
    警政署車輛竊盜、車牌失竊資料查詢結果各乙份在卷可憑，足見被告所辯，尚可
    採信。是該動產擔保交易標的物之機車既係失竊，被告即無意圖不法之利益而擅
    自遷移或處分之行為，自不得令被告負違反動產擔保交易法之罪責。此外，復查
    無其他積極證據足資證明被告有何犯行，本件係不能證明被告犯罪，應為無罪之
    諭知。
四據上論斷，應依刑事訴訟法第三百零一條第一項，判決如主文。
中      華      民      國      八十九      年      九    月    十一    日
                                          法  官  張  恩  賜
右正本證明與原本無異。
如不服本判決，應於判決送達後十日內向本院提出上訴狀，上訴於臺灣高等法院臺中
分院( 須附繕本 )。
                                          書記官
中      華      民      國      八十九      年      九    月    十三    日


司法院資訊處製作；財團法人民間司法改革基金會備份。
